臺灣新竹地方法院民事判決  
110年度訴字第157號
原      告  潘憶絹  
訴訟代理人  劉雅萍律師
被      告  林書涵  

上列當事人間請求損害賠償事件，本院於民國110年8月13日辯論
終結，判決如下：
    主      文
被告應給付原告新臺幣陸拾萬元，及自民國一一○年三月十四日
起至清償日止，按年息百分之五計算之利息。
原告其餘之訴駁回。
訴訟費用由被告負擔百分之六十，餘由原告負擔。
本判決第一項於原告以新臺幣貳拾萬元為被告供擔保後，得假執
行。
原告其餘假執行之聲請駁回。
    事實及理由
壹、程序方面：
　　本件被告經合法通知，未於最後言詞辯論期日到場，核無民
    事訴訟法第386條各款所列情形，爰依原告聲請，由其一造
    辯論而為判決。
貳、實體方面：
一、原告主張：
　　原告與訴外人孫盟凱係夫妻關係，而被告明知孫盟凱係有配
    偶之人，仍與孫盟凱發生性行為，並生下1名未成年子女，
    已逾越男女通常朋友往來之程度，而破壞、干擾原告與孫盟
    凱間夫妻關係忠實義務及保持婚姻共同生活之圓滿、安全及
    幸福之權利，造成原告精神上莫大之痛苦，屬侵害原告配偶
    權之行為，且情節重大，爰依侵權行為法律關係提起本件訴
    訟，並聲明：㈠被告應給付原告新臺幣（下同）100萬元，及
    自起訴狀繕本送達翌日起至清償日止，按年息百分之5計算
    之利息；㈡訴訟費用由被告負擔；㈢願供擔保，請准宣告假執
    行。
二、被告經合法通知，未於言詞辯論期日到場，亦未提出書狀為
    任何聲明或陳述。
三、本院之判斷：
　㈠原告主張之上開事實，業據其提出與所述相符之原告戶籍謄
    本、手機訊息紀錄、親緣DNA鑑定報告書、孫盟凱戶籍謄本
    等件為證（見本院卷第14至20頁）。而被告經合法通知，未
    於言詞辯論期日到場，亦未提出書狀為任何聲明或陳述以供
    審酌，本院綜合上開證據調查結果，自堪信原告之主張為真
    實。
　㈡按因故意或過失，不法侵害他人之權利者，負損害賠償責任
    。故意以背於善良風俗之方法，加損害於他人者亦同。民法
    第184條第1項定有明文。又不法侵害他人之身體、健康、名
    譽、自由、信用、隱私、貞操，或不法侵害其他人格法益而
    情節重大者，被害人雖非財產上之損害，亦得請求賠償相當
    之金額。前項規定於不法侵害他人基於父、母、子女或配偶
    關係之身分法益而情節重大者，準用之。民法第195條第1項
    前段、第3項亦分別定有明文。又按所謂配偶權，係指配偶
    間因婚姻而成立以互負誠實義務為內容之權利，如明知為他
    人配偶卻故與之交往，其互動方式依社會一般觀念，已足以
    動搖婚姻關係所著重應協力保持共同生活圓滿安全幸福之忠
    實目的時，不得謂非有以違背善良風俗之方法，加損害於他
    人之故意，茍配偶確因此受非財產上之損害即精神上痛苦，
    自亦得依法請求賠償。準此，侵害配偶權之行為，不以通姦
    、相姦行為為限，倘夫妻任一方與他人間存有背離一般社交
    行為之不正常往來，且逾越社會一般通念所能容忍之範圍，
    已達破壞婚姻共同生活之圓滿安全及幸福之程度者，即足當
    之。查本件被告既確曾與原告配偶孫盟凱為不倫交往並發生
    婚外性行為，顯已逾社會一般通念所能容忍異性社交之範圍
    ，並原告婚姻生活之圓滿安全及幸福之程度，堪認確有侵害
    原告因配偶關係所生之身分法益且情節重大，並造成原告受
    有精神上之痛苦，是原告依民法第184條第1項、第195條第3
    項、第1項前段規定，請求被告賠償其因配偶權遭侵害所受
    非財產上之損害，自屬有據。
　㈢按不法侵害他人之人格權，被害人受有非財產上損害，請求 
    加害人賠償相當金額之慰撫金時，法院對於慰撫金之量定，
     應斟酌實際加害情形、所造成之影響、被害人所受精神上
    痛 苦程度、雙方之身分、地位、經濟狀況及其他各種情形
    ，  以核定相當之數額（最高法院47年台上字第1221號、51
    年台上字第223號、76年台上字第1908號判決要旨參照）。
    本院審酌本件被告與原告配偶孫盟凱間，發生前揭性行為等
    不正常往來行為之情形，已破壞原告婚姻關係共同生活美滿
    與幸福之程度，自堪認原告精神上因而受有相當程度之痛苦
    。另參以原告學歷為大學畢業，目前於科學園區工作，月薪
    約6萬元，此經原告自陳在卷（見本院卷第109頁），被告學
    歷為高中畢業（見卷附本院依職權查詢之戶籍資料教育程度
    註記欄所載，見本院卷第22頁）。佐以本院依職權調閱兩造
    稅務電子閘門財產調件明細表，原告除固定之薪資所得、股
    票分紅外，名下有不動產數筆；被告無所得財產（見本院卷
    第30至42頁，為維護兩造之隱私、個資，爰不就其詳予敘述
    ）。是本院審酌兩造之學經歷、身分、地位、經濟能力、原
    告所受精神上痛苦之程度等一切情狀，認原告請求被告賠償
    精神慰撫金100萬元，尚屬過高，應予酌減為60萬元為適當
    ，逾此部分之請求，即非有據，不應准許。
　㈣末按遲延之債務，以支付金錢為標的者，債權人得請求依法
    定利率計算之遲延利息；給付無確定期限者，債務人於債權
    人得請求給付時，經其催告而未為給付，自受催告時起，負
    遲延責任，其經債權人起訴而送達訴狀，或依督促程序送達
    支付命令，或為其他相類之行為者，與催告有同一之效力；
    應付利息之債務，其利率未經約定，亦無法律可據者，週年
    利率為百分之5，民法第233條第1項本文、第229條第2項、
    第203條分別定有明文。經查，原告依侵權行為法律關係請
    求被告負損害賠償責任，並未約定期限給付，復未經催告，
    而係經原告起訴而為訴訟程序，是原告請求自起訴狀繕本送
    達之翌日即110年3月14日（見本院卷第46頁）起至清償日止
    ，按年息百分之5計算之利息，為有理由，應予准許。
四、綜上所述，原告本於侵權行為之法律關係，訴請被告應給付
    原告60萬元，及自110年3月14日起至清償日止，按年息百分
    之5計算之利息，為有理由，應予准許；逾此範圍之請求，
    則屬無據，為無理由，應予駁回。
五、本件原告陳明願供擔保，聲請宣告假執行，就其勝訴部分，
    經核無不合，爰酌定相當擔保金額准許之。至原告敗訴部分
    ，其假執行之聲請，已失所附麗，應併予駁回。
六、據上論結，本件原告之訴為一部有理由，一部無理由，依民
    事訴訟法第385條第1項前段、第79條、第390條第2項，判決
    如主文。
中　　華　　民　　國　　110 　年　　8 　　月　　31　　日
                  民事第一庭    法　官　蔡欣怡
以上正本係照原本作成。　　　　　　　　　
如對本判決上訴，須於判決送達後20日內向本院提出上訴狀。
如委任律師提起上訴者，應一併繳納上訴審裁判費。
中　　華　　民　　國　　110 　年　　8 　　月　　31　　日
                                書記官  謝國聖